【裁判字號】    97,訴,2308
【裁判日期】    980123
【裁判案由】    違反毒品危害防制條例
【裁判全文】
臺灣臺南地方法院刑事判決              97年度訴字第2308號
公  訴  人  臺灣臺南地方法院檢察署檢察官
被      告  乙○○
上列被告因違反毒品危害防制條例案件，經檢察官提起公訴（97
年度毒偵字第134、1882號），被告於準備程序期日就被訴事實
為有罪陳述，本院合議庭裁定由受命法官獨任進行簡式審判程序
，判決如下：
    主  文
乙○○施用第一級毒品，累犯，處有期徒刑捌月；又施用第一級
毒品，累犯，處有期徒刑捌月，扣案之第一級毒品海洛因壹包（
驗後淨重零點零玖參公克）沒收銷燬之。應執行有期徒刑壹年，
扣案之第一級毒品海洛因壹包（驗後淨重零點零玖參公克）沒收
銷燬之。
    事實及理由
一、犯罪事實：乙○○前有多次施用毒品前科，其於民國93年6
    月25日經高雄地方法院裁定觀察、勒戒，後因認無繼續施用
    傾向，於93年7月22日出所，並為臺灣高雄地方法院檢察署
    以93年度毒偵字3355號為不起訴處分；嗣於94年間又因毒品
    及脫逃案件為本院判處有期徒刑10月、3月確定，經入監執
    行後，於95年3月10日縮刑期滿執行完畢。再因施用毒品案
    件，為本院以95年度訴字第1239號判決有期徒刑1年，並於9
    6年8月9日縮短刑期、執行完畢、出監；復於95年12月、96
    年1月間因施用第一級毒品，為臺南地院以96年度訴字第360
    號判處有期徒刑1年2月，經減刑為有期徒刑7月，於97年6月
    22日執行完畢。詎乙○○猶無法戒除毒癮，復基於施用第一
    級毒品海洛因之犯意，再為以下行為：(一)其於96年11月22日
    13時回溯26小時內之某時許，在其臺南市○○街○段263號住
    處，將海洛因摻入香菸內，再點燃吸食其煙之方式施用海洛
    因1次，嗣其因遭臺南地院通緝而為警於同日查獲，並經其
    同意採集尿液檢體送驗，結果呈嗎啡類毒品陽性反應，始知
    上情。(二)其於97年7月19日12時許，在其位於臺南市○○街○
    段263 號住處，將海洛因摻入香菸內，再點燃吸食其煙之方
    式施用海洛因1次。嗣於同年月20日，在中華西路與中華北
    路口，因其騎車闖紅燈、形跡可疑而為警攔查，當場扣得海
    洛因1包（檢驗前淨重0.103公克，檢驗後淨重0.093公克）
    ，並發現其為毒品之管制人口，復經其同意採集尿液檢體送
    驗，結果呈可待因、嗎啡陽性反應，始知上情。案經臺南市
    警察局移送、臺南市警察局第六分局報請臺灣臺南地方法院
    檢察署檢察官偵查起訴。
二、本件係經被告乙○○於準備程序為有罪之表示，而經本院合
    議庭裁定由受命法官獨任以簡式審判程序加以審理，依刑事
    訴訟法第273條之2、第159條第2項之規定，不適用傳聞法則
    有關限制證據能力之相關規定；並得依同法第310條之2準用
    第454條之規定製作略式判決書（僅記載「證據名稱」），
    合先敘明。
三、證據名稱：
(一)、被告乙○○於警詢、偵查中及本院審理時之自白。
(二)、卷附臺南市警察局刑警大隊偵辦涉嫌毒品危害防制條例案年
    籍對照表及尿液編號、臺南市警察局查獲毒品案件尿液委外
    送驗清單（採尿日期：96年11月22日13時0分、尿液編號：
    G2-022）、詮昕科技股份有限公司96年12月7日出具之濫用
    藥物尿液檢驗報告各1份。
(三)、卷附臺南市警察局第六分局查獲乙○○涉嫌毒品案初步檢驗
    報告書、臺南市警察局第六分局調查乙○○涉嫌毒品案送驗
    尿液及年籍對照表、扣押物品清單、詮昕科技股份有限公司
    97年8月5日出具之濫用藥物尿液檢驗報告、高雄市立凱旋醫
    院高市凱醫驗字第7708號濫用藥物成品檢驗鑑定書各1份及
    照片3張。
(四)、扣案之第一級毒品海洛因命1包（檢驗前淨重0.103公克，檢
    驗後淨重0.093公克）。
(五)、卷附臺灣高等法院被告全國前案紀錄表1份。
四、論罪：查海洛因屬毒品危害防制條例第2條第2項第1款所列
    之第一級毒品，故核被告所為，係犯毒品危害防制條例第10
    條第1項之施用第一級毒品罪。其持有毒品之低度行為應為
    施用毒品之高度行為所吸收，不另論罪。被告兩次施用第一
    級毒品之犯行間，犯意個別、行為互殊，應予分論併罰。爰
    審酌被告經觀察勒戒之處遇措施後，猶未能深切體認毒品危
    害己身之鉅，及早謀求脫離毒害之道，反而於出監出所後伺
    機再犯，未見有何警惕及悔意，自有使其接受相當時期監禁
    處遇以教化性情之必要，惟於本院審理時坦承犯行，犯後態
    度良好，且施用毒品固戕害個人健康，然未侵害他人權益、
    犯罪手段平和等一切情狀，分別量處如主文所示之刑，並定
    其應執行之刑。扣案之海洛因1小包（檢驗前淨重0.103公克
    ，檢驗後淨重0.093公克），為第一級毒品，應依毒品危害
    防制條例第18條第1項前段之規定沒收銷燬之。
五、依刑事訴訟法第299條第1項前段、第273條之1第1項、第310
    條之2、第454條第1項，毒品危害防制條例第10條第1項，第
    18條第1項前段，刑法第11條前段、第47條第1項、第51條第
    5 款，判決如主文。
本案經檢察官甲○○到庭執行職務。
中    華    民    國    98    年    1    月    23     日
                  刑事第十庭  法  官  高如宜
以上正本證明與原本無異。
如不服本判決應於收受本判決後10日內向本院提出上訴書狀，並
應敘述具體理由。如未敘述上訴理由者，應於上訴期間屆滿後20
日內向本院補提理由書狀（均須按他造當事人之人數附繕本）「
切勿逕送上級法院」。
                              書記官  陳姿利
中    華    民    國    98    年    2     月    2     日
附錄本件論罪科刑法條：
毒品危害防制條例第10條第1項
施用第一級毒品者，處6月以上5年以下有期徒刑。


司法院資訊處製作；財團法人民間司法改革基金會備份。
